【裁判字號】    98,訴,450
【裁判日期】    980413
【裁判案由】    偽造文書等
【裁判全文】
臺灣板橋地方法院刑事判決               98年度訴字第450號
公  訴  人  臺灣板橋地方法院檢察署檢察官
被      告  乙○○
            丙○○
上列被告等因偽造文書等案件，經檢察官提起公訴（97年度偵字
第24443號），被告於準備程序中對被訴之事實為有罪陳述，本
院合議庭裁定由受命法官獨任行簡式審判程序，並判決如下：
    主  文
乙○○收受贓物，處有期徒刑參月，如易科罰金，以新臺幣壹仟
元折算壹日；又共同行使偽造私文書，足以生損害於他人，處有
期徒刑肆月，如易科罰金，以新臺幣壹仟元折算壹日，附表一所
示之物及偽造「甲○○」之署名均沒收。應執行有期徒刑陸月，
如易科罰金，以新臺幣壹仟元折算壹日，附表一所示之物及偽造
「甲○○」之署名均沒收。
丙○○竊盜，處有期徒刑參月，如易科罰金，以新臺幣壹仟元折
算壹日；又共同行使偽造私文書，足以生損害於他人，處有期徒
刑肆月，如易科罰金，以新臺幣壹仟元折算壹日，附表一所示之
物及偽造「甲○○」之署名均沒收。應執行有期徒刑陸月，如易
科罰金，以新臺幣壹仟元折算壹日。緩刑參年，緩刑期間付保護
管束。附表一所示之物及偽造「甲○○」之署名均沒收。
    事  實
一、乙○○前於民國九十六年間因詐欺案件，經本院以九十六年
    度簡字第三九四六號判處有期徒刑三月，減為有期徒刑一月
    又十五日確定，嗣於九十七年八月五日易科罰金執行完畢（
    於本案不構成累犯）。
二、丙○○於民國九十六年十月一日下午二時許，在臺北市○○
    路某橋下拍攝ＭＴＶ現場，等候友人即在上址拍攝現場擔任
    臨時演員之乙○○時，趁無人注意之際，竟意圖為自己不法
    之所有，徒手竊取拍攝工作人員甲○○所有而放置在其友人
    機車上之皮包一只得手（該皮包內有現金約新臺幣二千元、
    甲○○之身分證、健保卡、汽車駕駛執照、悠遊卡、郵局提
    款卡、華南銀行提款卡等證件、卡片）。嗣丙○○於同日下
    午某時許，在臺北市萬華區西門町附近某處，其將所竊得之
    上開皮包交付予乙○○，詎乙○○明知丙○○所交付之上開
    皮包係屬來路不明之贓物，竟仍基於收受贓物之犯意，於上
    開時地，自丙○○收受該只皮包，而與丙○○共同持有之。
三、乙○○與丙○○取得上開甲○○之身分證、汽車駕駛執照後
    ，另共同意圖為自己不法所有，基於詐欺取財、行使偽造私
    文書及意圖為自己免付行動電話費之不法利益之犯意聯絡，
    於同日（九十六年十月一日）下午某時許，一同前往臺北市
    ○○○路三十六號一０五室之全威通訊行，由乙○○持自己
    之身分證及甲○○之身分證、汽車駕駛執照，在上址全威通
    訊行，由乙○○假冒為甲○○之表哥的名義，申請臺灣大哥
    大公司0000000000號（起訴書誤載「00000
    00000」，業據公訴檢察官更正如上）行動電話門號，
    並由乙○○於臺灣大哥大行動通信網路業務服務申請書（一
    式二聯，即白色公司使用聯、紅色客戶使用聯）申請人簽章
    欄各偽造「甲○○」之署名一枚（包含白色公司使用聯、紅
    色客戶留存聯，共計二枚），並於新申裝（號碼可攜）同意
    書立同意書人簽章欄、立同意書人欄上，偽造「甲○○」之
    署名各一枚（共計二枚），而偽造上開行動通信網路業務服
    務申請書、同意書等私文書，並持交上開通訊行人員謝承志
    辦理臺灣大哥大公司行動電話門號及手機申請而行使之，致
    該通訊行人員陷於錯誤，誤以為係甲○○本人授權乙○○申
    請上開行動電話門號、手機，並願意給付電話費，而將該行
    動電話門號卡一枚及手機一支交付乙○○收執，且提供行動
    電話通訊服務，致乙○○、丙○○因而詐得該門號卡一枚、
    行動電話手機一支及撥打該行動電話號碼之利益，足以生損
    害於甲○○本人、全威通訊行及臺灣大哥大公司。而乙○○
    、丙○○以前揭方式取得上開門號卡後，旋即將該門號卡插
    入行動電話手機，多次撥打上開行動電話號碼，自九十七年
    十月一日（申裝日）起至九十七年十月四日（停話日）間止
    因而獲致免付行動電話費之利益計一千三百五十元，並未繳
    納。嗣因甲○○接獲臺灣大哥大公司之行動電話繳款通知，
    經其報警而循線查悉上情。
四、案經甲○○、謝承志、臺灣大哥大公司訴由內政部警政署電
    信警察隊第一中隊報請臺灣板橋地方法院檢察署檢察官偵查
    起訴。
    理  由
一、上開犯罪事實，業據被告乙○○、丙○○於偵查及本院審理
    中坦承不諱，核與證人即被害人甲○○、證人即與丙○○使
    用上開0000000000號行動電話聯絡之廖文婕於警
    詢、偵查中證述、證人即與乙○○使用上開行動電話聯絡之
    蔡佳容、九十六年十月一日下午在上址拍攝ＭＴＶ現場之孫
    崇智、全威通訊行人員謝承志、台灣大哥大公司職員華皇傑
    於警詢中證述之情節相符，並有臺灣大哥大公司雙向通聯資
    料、臺灣大哥大行動通信網路業務服務申請書、新申裝（號
    碼可攜）同意書、甲○○之身分證、汽車駕駛執照影本、臺
    灣大哥大公司損失名冊、甲○○就行動電話電信費用爭議而
    出具之聲明書等件在卷可稽，綜上所述，足認被告乙○○、
    丙○○之自白，核與事實相符，堪以採信。本案事證明確，
    被告乙○○、丙○○之犯行均堪以認定，應依法論科。
二、核被告丙○○所為，係犯刑法第三百二十條第一項竊盜罪，
    同法第二百十六條、第二百十條行使偽造私文書罪，同法第
    三百三十九條第一項詐欺取財罪，及同法第三百三十九條第
    二項詐欺得利罪；另被告乙○○所為，係犯刑法第三百四十
    九條第一項之收受贓物罪，同法第二百十六條、第二百十條
    行使偽造私文書罪，同法第三百三十九條第一項詐欺取財罪
    ，及同法第三百三十九條第二項詐欺得利罪。被告丙○○、
    乙○○二人就上開所犯行使偽造私文書、詐欺取財、詐欺得
    利之犯行，有犯意之聯絡及行為之分擔，皆為共同正犯。被
    告於臺灣大哥大行動通信網路業務服務申請書（包含白色公
    司使用聯、紅色客戶留存聯）申請人簽章欄，及新申裝（號
    碼可攜）同意書立同意書人簽章欄、立同意書人欄偽造「甲○○」署名之行為，係偽造私文書之階段行為；而其偽造私
    文書後復持以行使，其偽造之低度行為，為行使之高度行為
    所吸收，不另論罪。又被告二人係同時偽造同一被害人甲○○之數件同類私文書即臺灣大哥大行動通信網路業務服務申
    請書、新申裝（號碼可攜）同意書，被害法益仍僅一個，應
    成立單純一罪；被告二人所犯詐欺得利罪，其等於前開事實
    欄三所示時間內雖有多次撥打上開行動電話號碼之行為，然
    係於時間密接之情形下，基於單一犯意接續所為，並侵害同
    一法益，為接續犯，應論以一罪。另被告二人既係詐得全威
    通訊行人員謝承志所同時管領之門號卡一枚及行動電話手機
    一支，係屬單純一罪，並不生想像競合犯之問題，公訴意旨
    認係想像競合犯，容有誤會。被告二人所犯上開行使偽造私
    文書罪、詐欺取財罪、詐欺得利罪，係以一行為而觸犯數罪
    名，為想像競合犯，應依刑法第五十五條規定，從一重之行
    使偽造私文書罪處斷。另被告乙○○所犯上開收受贓物罪、
    行使偽造私文書罪，及被告丙○○所犯上開竊盜罪、行使偽
    造私文書罪，均犯意各別，行為互殊，各應予分論併罰。至
    被告二人詐欺得利犯行部分，公訴人於起訴書犯罪事實欄中
    ，業已載明被告二人使通訊行人員誤以為其等願依約給付電
    信費，而代理台灣大哥大公司提供通訊服務予乙○○、丙○○之犯罪事實，堪認詐欺得利部分犯罪事實既經起訴書敘及
    ，自在起訴範圍之內，況且該詐欺得利犯行與已起訴之犯罪
    事實（即詐欺取財、行使偽造私文書）間為想像競合犯，有
    裁判上一罪不可分之關係，有如前述，亦為原起訴效力所及
    ，本院自應併予審理。爰審酌被告乙○○、丙○○二人犯罪
    之動機、目的、手段、各該被害人所受損害，被告丙○○已
    與被害人甲○○達成和解並賠償二萬五千元（見卷附和解書
    ），暨被告乙○○、丙○○之智識程度，犯罪後均坦承犯行
    之態度等一切情狀，分別量處如主文所示之刑及均諭知易科
    罰金之折算標準，並定其等應執行之刑，且均諭知易科罰金
    之折算標準，以資懲儆。末查，被告丙○○前未曾因故意犯
    罪受有期徒刑以上刑之宣告，有臺灣高等法院被告前案紀錄
    表在卷可按，其因一時失慮，偶罹刑典，事後已坦承犯行，
    深具悔意，且其患有慢性腎衰竭及蠶豆症等疾病（見卷附診
    斷證明書），犯後並與被害人甲○○達成和解並賠償其損害
    ，經此刑之宣告後，應知警惕而無再犯之虞，本院因認暫不
    執行其刑為當，爰予宣告緩刑如主文所示，並依刑法第九十
    三條第一項之規定，宣告緩刑期間付保護管束，用啟自新，
    並觀後效。
三、沒收：
    偽造之臺灣大哥大行動通信網路業務服務申請書紅色用戶留
    存聯一紙（含其上偽造之「甲○○」署名一枚），為被告二
    人所有供其等行使偽造私文書、詐欺取財及詐欺得利犯罪所
    用之物，爰依刑法第三十八條第一項第二款之規定宣告沒收
    。至上開臺灣大哥大行動通信網路業務服務申請書白色公司
    使用聯、新申裝（號碼可攜）同意書，因已由被告交付上開
    全威通訊行人員收執行使之，非屬被告所有之物，亦無從併
    為沒收之宣告；惟臺灣大哥大行動通信網路業務服務申請書
    白色公司使用聯上申請人簽章欄，及新申裝（號碼可攜）同
    意書立同意書人簽章欄、立同意書人欄上，各偽造「甲○○
    」之署名一枚（以上合計三枚），係被告所偽造之署押，應
    依刑法第二百十九條之規定沒收之。
據上論斷，應依刑事訴訟法第二百七十三條之一第一項、第二百
九十九條第一項前段，刑法第二十八條、第二百十六條、第二百
十條、第三百二十條第一項、第三百三十九條第一項、第二項、
第三百四十九條第一項、第五十五條、第四十一條第一項前段、
第二項、第五十一條第五款、第七十四條第一項第一款、第九十
三條第一項、第二百十九條、第三十八條第一項第二款，刑法施
行法第一條之一，判決如主文。
本案經檢察官李巧菱到庭執行職務。
中    華    民    國    98    年    4     月    13    日
                  刑事第十二庭  法  官  楊 志 雄
以上正本證明與原本無異。
如不服本判決應於收受判決後10日內向本院提出上訴書狀，並
應敘述具體理由。其未敘述上訴理由者，應於上訴期間屆滿後
20日內向本院補提理由書（均須按他造當事人之人數附繕本）
「切勿逕送上級法院」。
                                書記官  陳 春 銘
中    華    民    國    98    年    4     月    13    日
附錄本案論罪科刑法條全文：
刑法第210條
偽造、變造私文書，足以生損害於公眾或他人者，處5 年以下有
期徒刑。
刑法第216條
行使第210 條至第215 條之文書者，依偽造、變造文書或登載不
實事項或使登載不實事項之規定處斷。
刑法第320 條第1 項：
意圖為自己或第三人不法之所有，而竊取他人之動產者，為竊盜
罪，處5年以下有期徒刑、拘役或500元以下罰金。
刑法第339條
意圖為自己或第三人不法之所有，以詐術使人將本人或第三人之
物交付者，處5 年以下有期徒刑、拘役或科或併科1 千元以下罰
金。
以前項方法得財產上不法之利益或使第三人得之者，亦同。
前二項之未遂犯罰之。
刑法第349條第1項
收受贓物者，處 3 年以下有期徒刑、拘役或 5 百元以下罰金。
附表一：
(1)偽造之臺灣大哥大行動通信網路業務服務申請書紅色用戶留存
  聯壹紙（含其上偽造之「甲○○」署名壹枚）。
(2)臺灣大哥大行動通信網路業務服務申請書白色公司使用聯上申
  請人簽章欄，及新申裝（號碼可攜）同意書立同意書人簽章欄
  、立同意書人欄上，各偽造「甲○○」之署名壹枚（以上合計
  參枚）。


司法院資訊處製作；財團法人民間司法改革基金會備份。
